臺灣臺中地方法院刑事判決　94年度重訴字第2111號
公　訴　人　臺灣臺中地方法院檢察署檢察官
被　　　告　丁○○
指定辯護人　本院公設辯護人　戊○○
上列被告因擄人勒贖等案件，經檢察官提起公訴（94年度偵緝字
第867號），本院判決如下：
    主    文
丁○○共同意圖為自己不法之所有，以強暴、脅迫至使不能抗拒
，而取他人之物，處有期徒刑捌年陸月。
    犯罪事實
一、丁○○曾因竊盜案件，於民國九十一年九月三日為本院判處
    有期徒刑十月確定；又因施用毒品案件，於同年九月二十日
    為本院判處有期徒刑九月確定；嗣經定應執行刑為有期徒刑
    一年六月確定，先送監執行後，於九十三年十二月十二日縮
    短刑期執行完畢；惟復因九十年九月間之擄人勒贖案件，於
    九十三年十二月三日為本院判處有期徒刑七年四月，經其上
    訴後，由臺灣高等法院臺中分院於九十四年五月十二日以九
    十四年度上訴字第六一號判決上訴駁回而告確定，再經檢察
    官聲請與前揭已執畢之竊盜及施用毒品案件合併定應執行刑
    ，由臺灣高等法院臺中分院於九十四年八月二十五日裁定定
    應執行刑為有期徒刑八年六月確定（尚未執畢，於本件不構
    成累犯）。詎其仍不知悔改，竟與丙○○（已經本院判處有
    期徒刑七年六月，現由臺灣高等法院臺中分院九十四年度上
    訴字第一六六０號審理中）共同基於意圖為自己不法所有之
    犯意聯絡，於九十四年二月五日晚上八時三十分許，二人徒
    步行至臺中市○村路○段六九０之一號丸九超市前，見己○○獨自一人攜帶皮包行往該超市設於樓頂之停車場欲行取車
    ，認有機可乘，二人乃尾隨而上，趁己○○開啟車牌號碼Ｂ
    五－０四三三號（ＴＯＹＯＴＡ廠牌、ＴＥＲＣＥＬ型、排
    氣量一五００ＣＣ）自用小客車車門，進入駕駛座內未及關
    閉車門之際，二人偕同趨前，分別丙○○自該車左側前門、
    丁○○自該車右側前門進入，將己○○壓制並逼往車輛後座
    ，而挾持至該部自用小客車後座腳踏墊位置，並以己○○車
    上之毛巾矇住己○○之雙眼，由丁○○在後座看管，以此強
    暴方式至使己○○不能抗拒，欲強劫己○○之財物，丙○○
    並旋即將前開車牌號碼Ｂ五－０四三三號自用小客車駛離停
    車場。途中於行經臺中市南屯區永安市場附近時，由丁○○
    下車至某不詳地點之超商購買膠帶，並以膠帶綁住己○○之
    雙手，使其難以趁隙逃逸，隨即於車內翻找己○○之皮包，
    強取皮包內之新台幣（下同）數千元（詳細金額己○○已不
    復記憶）、摩托羅拉牌Ｖ六００型手機一支、二哥大一支、
    己○○及其夫甲○○之合作金庫提款卡二張（帳號分別為0
    000000000000號及000000000000
    0號）、約四至六本之銀行存摺、健保卡、信用卡二張等物
    。期間，丙○○、丁○○因毒癮發作，復經聯繫後，前往臺
    中市○○路三角公園附近搭載不知情之友人乙○○（其涉嫌
    共同參與本件強盜部分，業據檢察官以犯罪嫌疑不足而為不
    起訴處分確定），由乙○○帶同前往臺中市○○○路與向心
    南路口，向許峻傑購買毒品海洛因（另案檢察官偵查）。丁○○於取得己○○及其夫甲○○之合作金庫提款卡後，復與
    丙○○二人輪流以如不告知其等提款卡密碼，即欲將己○○
    載往山上、不讓己○○回家等語，脅迫己○○告知提款卡之
    密碼，己○○因眼睛遭矇、雙手被綑，於遭強暴、脅迫無法
    抗拒下，不得已而說出其提款卡之密碼；丁○○、丙○○二
    人得悉後，即前往臺中市○○街澄清醫院急診室旁之世華銀
    行提款機，於同日二十三時五十四分五十八秒，由丙○○將
    己○○之夫甲○○之前揭合作金庫提款卡插入世華銀行所設
    置之自動櫃員機內，並輸入己○○所告知之密碼，以此不正
    方法，自該自動櫃員機內，提領取得甲○○所有在合作金庫
    帳戶內之存款二萬元，惟因發覺該處太過明亮，乃復承續同
    一利用自動付款設備詐欺之犯罪意思，轉而前往臺中市○○
    街郵局，而接續於九十四年二月六日凌晨零時十三分四十四
    秒、十六分二秒、十六分三十六秒、十七分二十四秒、十八
    分四十六秒，亦使用甲○○所有之提款卡，以同一不正之方
    法，由丙○○、丁○○二人輪流提款，而五次自郵局所設置
    於該處之自動櫃員機內，提領取得甲○○所有在合作金庫帳
    戶內之存款十萬元（每次提領二萬元，分五次提領）。提領
    完畢後，仍由丙○○駕車、丁○○在後看管己○○，並駕車
    在臺中市市區內繞行，復逼問己○○信用卡預借現金之密碼
    ，因己○○不知其所持信用卡預借現金密碼，遂由其撥打電
    話予發卡銀行，詢問信用卡預借現金密碼，惟銀行人員表示
    信用卡預借現金之密碼無法查詢始未果；嗣渠二人即商議將
    己○○釋放，於是仍由丙○○駕駛上開車繼續繞行，尋找適
    宜之釋放地點，迄同日上午五時七分許，行經臺中市○○○
    街一八八號前，將車輛暫停道路旁，並與丁○○迅速下車，
    離開現場，而將己○○釋放。所得則除當日晚上購買毒品花
    用九千元外，丙○○並分得四萬元，其餘款項物品則由丁○○取得花用殆盡，且於九十四年二月九日，將其自己○○處
    強劫所得之摩托羅拉牌Ｖ六００型手機一支，攜至臺中市○○路○段三七五號「全德志通訊行」，而以四千元之代價，
    出賣予不知情之店長張鑫揚。己○○於經釋放後旋向臺中市
    警察局第一分局報案，經警在其前揭車上採集指紋送驗，結
    果分別與丁○○、丙○○之指紋相符，而查悉上情。
二、案經臺中市警察局第一分局報告臺灣臺中地方法院檢察署檢
    察官偵查起訴。
    理    由
一、訊據被告丁○○固坦承有於九十四年二月九日，持被害人即
    證人己○○（下以證人己○○稱之）遭強盜之摩托羅拉牌Ｖ
    六００型手機一支，前往臺中市○○路○段三七五號「全德
    志通訊行」，以四千元之代價，出賣予證人張鑫揚；及案發
    時其曾經上證人己○○所有車牌號碼Ｂ五─０四三三號自用
    小客車之事實，且對檢察官所提證據方法均不爭執證據能力
    ；惟否認有何強盜犯行，並辯稱：證人丙○○共拿了四、五
    支手機給伊賣，且證人丙○○常常駕車搭載伊，伊並不知道
    有強盜之事。案發當天是證人丙○○打電話給伊，要伊一起
    去找證人乙○○去拿毒品，伊上車後是由證人丙○○開車，
    後坐原即有一男、一女，證人乙○○坐副駕駛座，伊是坐在
    副駕駛座之後方坐位，伊問證人丙○○是何事，證人丙○○
    叫伊不要管，後來一起到臺中市南屯拿到毒品，過了約半小
    時後，伊下車後就未再上車，伊無強盜犯行等語。經查：
  (一)上揭證人己○○遭強盜之事實，業據證人己○○於警詢及檢
    察官訊問時指、證述明確，且於本院審理時復證述：「（經
    過情形？）我二月五日晚上八點三十分，我去停車場取車，
    我一進駕駛座還沒關門，就有人衝上來，有二個男人押我，
    我事後有聽到一個女生的聲音，將我從駕駛座拉到右後座腳
    踏墊，把我制服，用毛巾圍住我的雙眼，用膠帶綑綁我的雙
    手，搶走我的鑰匙，開我的車去四處繞，我被押的時候我有
    反抗，但是因為他們是男生，我無力反抗，他們叫我說我的
    皮包有多少錢，金融卡、密碼等，叫我都要告訴他，我騙他
    說我皮包很亂，我不知道有多少錢，他們就開始翻我的皮包
    ，看到有金融卡、信用卡，就逼我告訴他金融卡、信用卡的
    密碼，我有告訴他密碼，他說如果我不告訴他，我就別想回
    去，就要帶我去山上，他恐嚇我，我很害怕，我求他們說跟
    他們下跪，求他們放我回去，他們不肯，他警告我不可以看
    到他們二個，所以我不知道他們長什麼樣子，然後他們就拿
    出打火機，把毛巾挪出一條縫，並拿提款卡、信用卡給我看
    ，叫我一張、一張密碼告訴他號碼，我就老實告訴他，他們
    後來有停車去提款，停車提了六次款，當時我不知道他們在
    哪裡提款，事後警方告訴我才知道他們去貴和街郵局（按應
    係大全街郵局）、澄清醫院世華銀行提款，這段期間我有求
    他們讓我離開，求了很多次，求到他們叫我不要再講話，如
    果我再講，就不要讓我回去，所以我就不敢再講。這段期間
    他叫我乖乖告訴他密碼，可是他每次領錢回來就罵我三字經
    ，告訴我沒有領到錢，逼我打電話給信用卡公司預借現金，
    電話我有打，銀行的人說，預借現金的密碼只有本人知道，
    沒有辦法查。我一直跟他們說我有配合了，讓我回去，一直
    到凌晨五點才放我，這期間我的眼睛都被矇住。」、「（損
    失何財物？）現金幾千元，提款十二萬元，手機一支，二哥
    大一支，皮包內有存簿約四到六本，提款卡二張，信用卡二
    張。我整個皮包都被拿走，還有我及我女兒的健保卡。」（
    見本院審理筆錄）等語明確，足認證人己○○已就其被害之
    事實陳述甚明。且證人乙○○於警詢時證述「我當時（二月
    五日晚上九時許）依約至三角公園上丙○○所開白色自小客
    車，我坐前座乘客座，上車即見後面尚有綽號「阿福」男子
    ，且另有一女子趴在阿福腿上，且該女子頭上被一件衣服蓋
    住。」、「我當時見丙○○與阿福二人共同逼問該名女子，
    其信用卡能否預借現金及提款卡密碼及家庭成員、工作收入
    等問題，我才知道該名女子是被他們控制住。」（見九十四
    年度偵字第四四四八號卷第三十六頁）。於檢察官訊問時證
    述：「（九十四年二月五日當天有沒有碰到丙○○及丁○○
    ？）有，他們開車到臺中市○○路○段我家找我，他們託我
    買毒品，時間在晚上九時左右。我有上他們二個人的車子，
    當時車上有丙○○及丁○○及一個我不認識的女子，我上車
    是坐在前面的助手座、丙○○坐駕駛座，丁○○坐在後面，
    那個女生坐在丁○○旁邊。」、「（當天他們找你幾次？）
    他們找我二次，第二次是凌晨二、三點，主要目的是到我家
    找我帶他們去買毒品海洛因。我有帶他們去買毒品，之後他
    們又帶我回家，時間大概一個小時。」（同上偵卷第一一四
    頁）。另於本院審理時亦證述案發當日其曾上證人丙○○所
    駕之自用小客車二次，及被告為證人丙○○之朋友，在案發
    前曾經見過面，並明確指認被告即係當時坐在後座之人等語
    ；經核證人己○○與乙○○二人分別在警、偵、審所述之情
    節大致相符，應屬可採。且證人丙○○於警、偵訊時，對於
    其如何與被告謀議強盜取財，如何乘證人己○○開車之際以
    強暴方式強押證人己○○，而將證人己○○拘押於其所駕車
    牌號碼Ｂ五─０四三三號自用小客車上，並以膠帶綑綁證人
    己○○雙手，而取得證人己○○之皮包及其內之財物，並以
    脅迫方式逼問證人己○○所持有提款卡密碼後，前往世華銀
    行設於臺中市○○街澄清醫院之自動櫃員機及臺中市○○街
    郵局提款；期間並二度前往找證人乙○○幫忙帶渠等去購買
    毒品海洛因等情，亦均陳述甚詳，核亦與證人己○○、乙○○前揭陳述相符。
  (二)又證人己○○於經被告及證人丙○○釋放後，旋向臺中市警
    察局第一分局報案，經該局承辦人員在證人己○○前揭車牌
    號碼Ｂ五─０四三三號自用小客車之後行李箱蓋上、右後車
    窗外側玻璃上、駕駛座方向盤皮套上採得指紋數枚，經送內
    政部警政署刑事警察局鑑定，由該局以指紋電腦比對法、指
    紋特徵點比對法鑑定結果，認編號１─１、１─２、１─３
    指紋（即在後行李箱蓋上所採得之指紋），經輸入指紋電腦
    系統比對，再由人工確認結果，分別與該局檔存丙○○指紋
    右食指、右中指、右環指指紋相符。編號２─１、２─２、
    ２─３指紋（即在右後車窗外側玻璃上所採得之指紋），經
    輸入指紋電腦系統比對，再由人工確認結果，分別與該局檔
    存丁○○指紋卡左食指、左中指、左環指指紋相符；有臺中
    市警察局第一分局刑事案件證物採驗紀錄表、指紋採證照片
    四張、內政部警政署刑事警察局鑑驗書一件、指紋卡二張等
    在卷可稽（見九十四年度偵字第四四四八號卷第六十五頁以
    下）。而查本案證人己○○於經釋放後旋即向警方報案，且
    由承辦之員警採驗指紋，其跡證在此短時間內顯未遭污染，
    而證人己○○遭強盜時所使用車輛上既存有被告及證人丙○○之指紋，且每個人之指紋均具有獨特性，無相同指紋之可
    言；並證人己○○不認識被告及證人丙○○二人，車輛復未
    曾借其二人使用，顯足推斷被告及證人丙○○即係案發時強
    押證人己○○而使用其車輛之人；而此之事實，亦足供證人
    己○○、乙○○在偵、審時所證述情節之佐證。
  (三)被告雖辯稱案發當時車上尚有另一名男子，且其僅係證人丙○○打電話找其一起前往購買毒品，未參與強盜犯行等語。
    及證人丙○○於本院審理時亦翻異前詞，證稱本案係由其與
    另一綽號「阿福」之人共同為之，而該綽號「阿福」之人並
    非被告等語，而為有利於被告之證述。然查被告確有參與本
    件犯行，已據證人己○○、乙○○分於警、偵、審證述屬實
    ，且證人丙○○在警詢、偵訊時亦均證述與被告一起為本案
    犯行，均已如前所述外。查證人己○○雖因甫上車即遭拘押
    ，且雙眼遭毛巾矇住，而未看清楚行為人之容貌，然其在偵
    、審期間均證述本案僅有二名男子犯案；證人乙○○亦證述
    其先後二次上車，均僅見被告及證人丙○○，並未有第三名
    男子。而查證人己○○自九十四年二月五日晚上八時三十分
    遭強押上車，迄翌日上午五時許始經釋放，期間經過長達九
    小時有餘；證人乙○○先後二次上車，均在車上停留約一小
    時，並與證人丙○○一起前往購買毒品。而本案證人己○○
    所有之前揭車牌號碼Ｂ五─０四三三號自用小客車，為ＴＯ
    ＹＯＴＡ廠牌、ＴＥＲＣＥＬ型、排氣量一五００ＣＣ之車
    種，該車之車室空間並不大，此為週知之事實，處於車室內
    之人對於車內之人員究有幾名，應甚容易分辨；而證人己○○遭拘押於車室內達九小時有餘，證人乙○○先後二次上車
    所停留之時間各約一小時，是此期間內是否有除被告及證人
    丙○○以外之第三名男子，證人己○○、乙○○豈有不知或
    誤指之可能；雖在此期間證人己○○之雙眼遭被告等人以毛
    巾矇住，惟身體感觀非僅雙眼可見，尚有雙耳可聽聞，及其
    他感覺器官可供分辨；處在該種車輛狹窄之後座，欲分辨是
    一名男子或二名男子坐在後座，在其被拘押之期間是否有另
    一名男子上車之聲響，應均容易察覺，而非必以雙眼視之為
    限，是證人己○○所證車上只有二名男子之語，應屬可採。
    又證人乙○○於本院審理時雖證述其有三百多度之近視，需
    近一些始可辦認被告是否即案發時在該車後座之人，然查三
    百多度之近視並非甚嚴重之近視，且如前所述，該車車室空
    間狹窄，證人乙○○先後二次上車所停留之時間復長達一小
    時，顯無誤認之虞，尤其對於車上有二名或三名男子，更無
    辨別錯誤之可能；是被告辯稱其當時僅係受證人丙○○之邀
    一起前往購買毒品，車上另有一名男子等語，顯係卸責之詞
    而不可採信。及證人丙○○於本院審理時證述參與本案犯行
    之人係另一名綽號與被告同為「阿福」之人等語，亦顯係編
    篡者而不足為有利於被告事實之認定。
  (四)證人己○○所有遭強盜之摩托羅拉牌Ｖ六００型手機一支，
    係由被告於九十四年二月九日持往臺中市○○路○段三七五
    號「全德志通訊行」，以四千元之代價，出賣予證人張鑫揚
    之事實，為被告於本院審理時所自承者，且與證人張鑫揚於
    警詢時所證述之情節相符，並有被告具名之讓渡切結書一紙
    在卷可證。而被告若非參與本案犯行，其如何取得本案證人
    己○○遭強盜之手機。而此之事實，復與證人丙○○在警詢
    時供述強盜所得之物品，其僅分得四萬元，其餘物品均由被
    告取得之事實相符，益見應以證人丙○○在偵查時之證述為
    屬可採。
  (五)此外，復有被告與證人丙○○分別前往臺中市○○街澄清醫
    院世華銀行所設自動櫃員機、臺中市○○街郵局自動櫃員機
    以證人己○○所持其夫甲○○之提款卡盜領現款時，遭攝錄
    所翻拍之照片六張、合作金庫帳號00000000000
    00號帳戶存摺存款客戶當月份交易資料查詢單、往來明細
    表及自動櫃員機交易明細表等附卷可查，足證被告與證人丙○○確有持證人己○○所提有之前揭提款卡盜領之事實。且
    證人丙○○所涉本案強盜犯行，經檢察官起訴後，已經本院
    九十四年七月八日以九十四年度訴字第一七七０號判決有罪
    ，處有期徒刑七年六月，該案判決亦認被告確有與證人丙○○共同為本件犯行，有本院刑事判決一件在卷可稽。綜上所
    述，被告所辯是證人丙○○拿手機給伊出賣，其未參與強盜
    犯行等語，均不足採信，本案事證已臻明確，被告犯行，洵
    堪認定，自應依法論科。
  (六)被告之指定辯護人雖聲請傳喚證人丙○○之父親或母親，以
    證是否如被告於本院審理時所辯案發當日係由證人丙○○撥
    打電話予被告後，被告始行外出等情。然查公設辯護人於提
    出聲請時並未以書面記載所聲請傳喚證人之姓名及住居所，
    僅稱證人丙○○之父親或母親等語，應與刑事訴訟法第一百
    六十三條之一聲請之程式不符；且本案待證事實已臻明確，
    本院認亦無再予調查之必要。
二、按擄人勒贖罪，必須先有勒贖之意思，而後為擄人之行為，
    始克相當。如原非本於勒贖之意思，僅係意在強盜，且被害
    人之行動自由早已在其非法控制之下，惟因強取被害人隨身
    現有之財物，意猶未足，只是藉端繼續以非法方法剝奪人之
    行動自由，並用強脅手段以達使其接續交付財物之目的，而
    表示如不聽從即不釋放者，應係強盜及妨害自由之接續或繼
    續行為，不得另以擄人勒贖罪論處（最高法院七十九年度台
    上字第一三九八號判決參照）。查本案被告與證人丙○○原
    即係起意強劫他人財物，於見證人己○○單獨一人在臺中市
    ○村路○段六九０之一號丸九超市停車場欲行取車，趁證人
    己○○開啟車門，進入駕駛座內未及關閉車門之際，二人偕
    同趨前，分別證人丙○○自該車左側前門、被告自該車右側
    前門進入，將證人己○○壓制並逼往車輛後座，而挾持至該
    部自用小客車後座腳踏墊位置，並以證人己○○車上之毛巾
    矇住其雙眼，由被告在後座看管，以此強暴方式至使證人己○○不能抗拒，而強劫證人己○○所有之皮包後，因發現皮
    包內有提款卡，乃繼續以脅迫方式逼問證人己○○提款卡密
    碼，而持以領款；核其行為並非出於勒贖之意思而為擄人之
    行為，僅係意在強盜，而於強取證人己○○之皮包後，發現
    內尚有提款卡，而在被害人之行動自由在被告及證人丙○○
    之非法控制下，繼續以脅迫之方式逼問提款密碼，迫使證人
    己○○繼續交付財物而已，是核被告所為，應係犯刑法第三
    百二十八條第一項之普通強盜罪及第三百三十九條之二第一
    項利用自動付款設備詐欺取財罪。檢察官起訴認被告所犯強
    盜罪部分，應係犯刑法第三百四十七條第一項之擄人勒贖罪
    ，尚有未洽，惟所訴之社會基本事實則屬同一，其此部分之
    起訴法條應予變更。又被告以強暴方式著手強取證人己○○
    之皮包後，並在證人己○○之行動自由在其非法控制之下，
    繼續脅迫逼問提款卡密碼，進而持提款卡領取款項，以滿足
    其強劫財物之目的，其前後之強取皮包、脅迫逼問提款卡密
    碼資料、提領款項等行為，乃屬包括於一強盜行為，期間證
    人己○○之行動自由雖被限制，但此乃被告為劫財而實施之
    強暴、脅迫內容之一部分，應為該強盜行為所吸收，不另論
    罪。被告與證人丙○○二人間，就前揭強盜罪及利用自動付
    款設備詐欺取財罪等犯行，有犯意之聯絡及行為之分擔，均
    為共同正犯。次按連續犯之成立，除主觀上須基於一個概括
    之犯意外，客觀上須先後數行為，逐次實施而具連續性，侵
    害數個同性質之法益，其每一前行為與次行為，依一般社會
    健全觀念，在時間差距上，可以分開，在刑法評價上，各具
    獨立性，每次行為皆可獨立成罪，構成同一之罪名，始足當
    之；如數行為於同時同地或密切接近之時地實施，侵害同一
    之法益，各行為之獨立性極為薄弱，依一般社會健全觀念，
    在時間差距上，難以強行分開，在刑法評價上，以視為數個
    舉動之接續施行，合為包括之一行為予以評價，較為合理，
    則屬接續犯，而為包括之一罪，最高法院八十六年台上字第
    三二九五號判例可資參照。查被告及證人丙○○於強取證人
    己○○所有之提款卡後，先後前往臺中市○○街澄清醫院急
    診室旁之世華銀行提款機，於同日二十三時五十四分五十八
    秒，將前揭提款卡插入世華銀行所設置之自動櫃員機內，並
    輸入己○○所告知之密碼，以此不正方法，自該自動櫃員機
    內，提領二萬元；繼而前往臺中市○○街郵局，於九十四年
    二月六日凌晨零時十三分四十四秒、十六分二秒、十六分三
    十六秒、十七分二十四秒、十八分四十六秒，亦使用該提款
    卡，以同一不正之方法提款五次合計十萬元，其所為數行為
    係在密切接近之時地實施，且使用同一張提款卡，係侵害同
    一之法益，各行為之獨立性顯甚薄弱，依一般社會健全觀念
    ，自難以強行分開，而應評價為數個舉動之接續施行，較為
    合理，為屬接續犯。被告所犯上開普通強盜及利用自動付款
    設備詐欺取財二罪間，有方法、結果之牽連犯關係，屬裁判
    上一罪，應依刑法第五十五條規定從一重之普通強盜罪處斷
    。另按被告犯應併合處罰之數罪，經法院以判決或裁定定其
    數罪之應執行刑確定者，該數罪是否執行完畢，均係以所定
    之應執行刑全部執行完畢為斷。其在定應執行刑之前已先執
    行之有期徒刑之罪，因嗣後與他罪合併定應執行刑，而由檢
    察官換發執行指揮書執行應執行刑，是其前已執行之有期徒
    刑部分，僅應予扣除，該罪宣告之刑不能認為已執行完畢（
    最高法院九十三年度台非字第二九八號判決參照）。查被告
    固曾因竊盜案件，於九十一年九月三日為本院判處有期徒刑
    十月確定；又因施用毒品案件，於同年九月二十日為本院判
    處有期徒刑九月確定；嗣經定應執行刑為有期徒刑一年六月
    確定，先送監執行後，於九十三年十二月十二日縮短刑期執
    行完畢；惟被告復因九十年九月間之擄人勒贖案件，於九十
    三年十二月三日為本院判處有期徒刑七年四月，經其上訴後
    ，由臺灣高等法院臺中分院於九十四年五月十二日以九十四
    年度上訴字第六一號判決上訴駁回而告確定；然屬應併合處
    罰之數罪，嗣再經檢察官聲請與前揭已執畢之竊盜及施用毒
    品案件合併定應執行刑，而由臺灣高等法院臺中分院於九十
    四年八月二十五日裁定定應執行刑為有期徒刑八年六月確定
    ，惟被告迄未入監執行，有臺灣臺中地方法院檢察署刑案資
    料查註紀錄表及臺灣高等法院被告前案紀錄表各一件在卷可
    稽，是被告前已執行完畢之竊盜罪及施用毒品罪部分，既與
    被告另犯之擄人勒贖罪合併定應執行刑，該已經執行之部分
    ，係應於嗣後執行時予以扣除，自不能認已經執行完畢，而
    認構成累犯，檢察官起訴認被告係屬累犯，容有誤會，應併
    予指明。爰審酌被告犯罪之動機、目的，有如事實欄所載之
    前科紀錄（有前揭前科紀錄可查），其品行顯然非佳；又被
    告犯本案強盜罪所用以乘證人己○○單獨駕車，而以強暴、
    脅迫方式壓制證人己○○於車上並強劫其財物之犯罪手段，
    且在實施強盜行為之期間，復拘押證人己○○於車上長達九
    小時有餘，造成證人己○○生理、心理上難以磨滅之恐懼，
    視他人權益及人性尊嚴幾為無物，其所造成犯罪之損害甚鉅
    ；又被告於前揭丸九超商之樓頂停車場之公共場所，即恣意
    強劫他人之財物，所造成社會秩序之戕害甚深，其量刑自不
    宜輕縱；兼衡酌被告與證人丙○○強取證人己○○之夫甲○○之提款卡，於取得密碼後，盜領現金花用，所為不僅侵害
    他人財產權，且足以干擾金融機構設置自動付款設備之交易
    秩序，及犯後猶矢口否認犯行之犯罪後態度等一切情狀，量
    處如主文所示之刑，以示懲儆。又檢察官雖具體求處被告有
    期徒刑十二年，惟經本院斟酌前情後，認量處如主文所示之
    刑已足警其犯行，檢察官之求刑，則稍嫌過重，應併予敘明
    。末查，被告與證人丙○○所購買用以綑綁證人己○○所用
    之膠帶，係其二人於臺中市南屯區某處便利商店所購者，且
    用畢即丟而未扣案，形體不明，復非屬違禁物，為免滋生執
    行之困難，故不予宣告沒收。
據上論斷，應依刑事訴訟法第二百九十九條第一項前段、第三百
條，刑法第二十八條、第三百二十八條第一項、第三百三十九條
之二第一項、第五十五條後段，判決如主文。
中　　華　　民　　國　　94　　年　　9 　　月　　30　　日
                  刑事第十一庭  審判長法　官  林源森
                                      法　官　王世華
                                      法　官　莊嘉蕙
以上正本證明與原本無異
如不服本判決，應於收受本判決後十日內向本院提出上訴書狀，
其未敘述上訴理由者，並得於提起上訴後十日內向本院補提理由
書狀（均須按他造當事人之人數附繕本）「切勿逕送上級法院」
                                      書記官　何淑鈴
中　　華　　民　　國　　94　　年　　9 　　月　　30　　日
附錄本案論罪科刑法條全文：
中華民國刑法第328條
意圖為自己或第3人不法之所有，以強暴、脅迫、藥劑、催眠術
或他法，至使不能抗拒，而取他人之物或使其交付者，為強盜罪
，處五年以上有期徒刑。
以前項方法得財產上不法之利益或使第 3 人得之者，亦同。
犯強盜罪因而致人於死者，處死刑、無期徒刑或十年以上有期徒
刑；致重傷者，處無期徒刑或七年以上有期徒刑。
第 1 項及第 2 項之未遂犯罰之。
預備犯強盜罪者，處一年以下有期徒刑、拘役或三千元以下罰金
。
中華民國刑法第339條之2
意圖為自己或第3人不法之所有，以不正方法由自動付款設備取
得他人之物者，處三年以下有期徒刑、拘役或一萬元以下罰金。
以前項方法得財產上不法之利益或使第 3 人得之者，亦同。
